臺灣臺中地方法院交通事件裁定　　　　 96年度交聲字第218號
原處分機關　交通部公路總局臺中區監理所
異　議　人
即受處分人　甲○○
　　　　　　　　　　　弄11號.
上列異議人即受處分人因違反道路交通管理處罰條例案件，對於
交通部公路總局臺中區監理所民國九十六年一月十五日所為之裁
決（中監違字第裁六○－ＨＣ0000000號、六○－ＨＣ0
000000號、六○－ＨＣ0000000號、六○－ＨＣ0
000000號裁決書)，聲明異議，本院裁定如下：
    主  文
異議駁回。
    理  由
一、原處分意旨略以：異議人即受處分人（下稱受處分人）駕駛
    車牌號碼ＬＧＮ－三九○號機器腳踏車，於民國九十五年十
    二月二十九日十三時五十二分許，沙鹿鎮○○路，因「在道
    路上蛇行、未戴安全帽、違反處罰條例之行為，拒絕停車接
    受稽查而逃逸」違規，經臺中縣警察局清水分局依違反道路
    交通管理處罰條例第四十三條第一項、第四十三條第四項、
    第三十一條第六項及第六十條第一項規定逕行舉發，異議人
    於期限內到案，該所遂於九十六年一月十五日以中監違字第
    裁六○－ＨＣ0000000號、六○－ＨＣ000000
　　0號、六○－ＨＣ0000000號、六○－ＨＣ0000
  　000號裁決書處罰鍰新臺幣（下同）一萬二千元、五百元
    、三千元，並吊扣機車牌照三個月；逾期則依裁決書處罰主
    文規定裁處等語。
二、聲明異議意旨略以：警方沒照相沒錄影，口說無憑就開單云
    云。
三、按汽車（包括機器腳踏車）駕駛人，駕駛汽車在道路上蛇行
    ，或以其他危險方式駕車者，處六千元以上二萬四千元以下
    罰鍰，並吊扣該汽車牌照三個月及記違規點數三點；機器腳
    踏車駕駛人或附載座人未依規定戴安全帽者，處駕駛人五百
    元罰鍰；汽車駕駛人，駕駛汽車有違反本條例之行為，經交
    通勤務警察制止時，不聽制止或拒絕停車接受稽查而逃逸者
    ，除按各該條規定處罰外，處三千元以上六千元以下罰鍰，
    當場不能或不宜攔截製單舉發者，得對汽車所有人逕行舉發
    處罰；前項逕行舉發，應記明車輛牌照號碼、車型等可資辨
    別之資料，察明汽車所有人姓名或名稱、住址後，製單舉發
    處罰之。道路交通管理處罰條例第四十三條第一項第一款、
    第四十三條第四項、第六十三條第一項、第三十一條第六項
    、第六十條第一項、第七條之二第一項第四款、第七條之二
    第四項及違反道路交通管理事件統一裁罰標準表分別定有明
    文。
四、經查：異議人即受處分人甲○○於上開時、地，騎乘車牌號
    碼ＬＧＮ－三九○號重型機車，行經臺中縣沙鹿鎮○○路，
    因在道路上蛇行、未戴安全帽、拒絕停車接受稽查而加速逃
    逸等事實，業據證人即原舉發員警周義偕於九十六年三月二
    十八日本院訊問時到庭結證稱：「在九十五年十二月二十九
    日十三時五十二分在沙鹿鎮○○路五十七之七號前，見二名
    男子共乘一部機車，車牌號碼ＬＧＮ－三九○號三陽牌黑色
    重型機車，當時行進方向是由西往東，在沙田路口時，見該
    二名男子均未戴安全帽，我們將警用機車停在該機車前方，
    尚未下車，但是有開口請他們停車受檢，連喊二次，我們講
    完之後，他們就從我們面前加速閃過去逃逸，當時我們見他
    們逃逸時，我們有大聲喝令他們停車，但是他們還是在我們
    的警車前方蛇行，我們並沒有追，只是要記取他們的車牌號
    碼，當時沒有追的原因是怕追趕在後因車速太快會發生意外
    ，而我們在抄車牌時，機車後座乘客有轉頭往後看，在看到
    我們要抄車牌，就以他的右腳往後將車牌擋住，但是我們還
    是有看見該機車的車牌號碼，當時和我一起舉發的同事，他
    所記得的車牌跟我記下的車牌都是一樣的，是ＬＧＮ－三九
    ○號」、「駕駛人的年齡約三十歲以下，是年輕人，膚黑、
    臉部細長、瘦瘦的」等語，再證人即當時取締之警員周義偕
    與受處分人既不相識，又無怨隙，衡情，當無刻意設詞誣攀
    構陷受處分人之理，其就親身經歷之事實所為前揭證詞應屬
    可採；況本件受處人異議之理由並未指違規當時該機車非伊
    所駕駛或未行經該處，且其年齡復與證人所述違規人之年齡
    相仿，故受處分人在上開道路上蛇行、未戴安全帽、違反處
    罰條例之行為，拒絕停車接受稽查而逃逸等違規事實，既經
    證人周義偕證述綦詳，復有臺中縣警察局中縣警交字第六○
    －ＨＣ0000000號、六○－ＨＣ0000000號、
　　六○－ＨＣ0000000號、六○－ＨＣ0000000
  　號舉發違反道路交通管理事件通知單四份在卷足憑，已足認
    定受處分人前揭交通違規情節屬實。至於員警舉發各項道路
    交通違規事由，本不以必須提出採證照片為限，倘受限於交
    通違規事實發生之即時性、急迫性，而由員警依其親身見聞
    經過，填製通知單舉發汽車駕駛人交通違規事實，且於事後
    到庭接受法院訊問，並給予受處分人當面質疑之機會（本件
    經傳喚受處分人到庭，惟受處分人無正當理由未到，致未能
    當面與證人對質），亦屬法之所許。受處分人徒憑員警未能
    提供採證照片，率指原處分機關不能證明其有上開交通違規
    情事，尚無足取。綜上所陳，受處分人上開所辯均非允當，
    無足採信。原處分機關交通部公路總局台中區監理所所為之
    處分，並無違法不當。本件聲明異議為無理由，應予駁回。
五、據上論斷，應依道路交通管理處罰條例第八十七條第二項，
    道路交通案件處理辦法第十九條，裁定如主文。
中　　華　　民　　國　　96　　年　　4 　　月　　11　　日
　　　　　　　　　交通法庭　法　官  許月馨
以上正本證明與原本無異。
如不服本裁定，應於送達後5日內，向本院提出抗告狀。
                            書記官  黃美雲
中　　華　　民　　國　　96　　年　　4 　　月　　11　　日
